【裁判字號】    98,抗,231
【裁判日期】    980831
【裁判案由】    假扣押
【裁判全文】
臺灣高等法院高雄分院民事裁定           98年度抗字第231號
抗  告  人  郭秀枝即龍美企業行（即龍美土木包工業）
上列抗告人因與相對人乙○○、甲○○間聲請假扣押事件，對於
民國98年8 月3 日臺灣澎湖地方法院98年度裁全字第62號所為裁
定提起抗告，本院裁定如下：
    主  文
抗告駁回。
抗告程序費用由抗告人負擔。
    理  由
一、抗告意旨略以：伊所有二艘船舶及三台挖土機因遭相對人違
    法查封而受有損害，伊對相對人已提起訴訟，兩造間損害賠
    償事件現繫屬於本院98年度上字第52號審理中，相對人除原
    審96年度存字第96號及97號提存之擔保金各新台幣（下同）
    29萬元外，別無財產可供執行，頃接本院98年度抗字第175
    號准予發還上開擔保金之裁定，伊為保全獲勝訴之債權，願
    供擔保以代釋明，請准就相對人上開擔保金裁定假扣押。原
    裁定以伊未提出證據釋明而駁回伊假扣押之聲請，顯有違誤
    ，爰求予廢棄原裁定。
二、按假扣押之聲請，必須有將來不能執行或執行困難之虞，始
    得為之。是聲請假扣押，除應釋明其「請求」外，並應釋明
    「假扣押之原因」，亦即債權人須提出可使法院信其主張為
    真實之證據，必待釋明有所不足，而債權人陳明願供擔保或
    法院認為適當者，法院始得定相當之擔保，命供擔保後為假
    扣押，此觀民事訴訟法第526 條第1 項及第2 項規定自明。
    倘債權人不能釋明假扣押之原因存在，縱其陳明供擔保以代
    釋明，亦無足補釋明之欠缺，法院應駁回其聲請。
三、經查，抗告人聲請假扣押，固以其已對相對人提起損害賠償
    之訴，目前由本院98年度上字第52號審理中，並提出民事庭
    通知書、民事準備書狀、本院98年度抗字第175 號民事裁定
    及台灣澎湖地方法院97年度訴字第3 號民事判決為證。惟抗
    告人提出上開書證縱係釋明其對相對人有損害賠償之請求，
    然其就假扣押之原因即有日後不能強制執行或甚難執行之虞
    ，並未提出可使法院信其主張為真實之證據，即未盡釋明之
    義務，屬釋明欠缺，而非釋明有所不足，此由抗告人聲請主
    張「願供擔保以代釋明」亦明。是抗告人既未釋明假扣押之
    原因，不符假扣押之要件，其雖陳明願供擔保，亦無足補釋
    明之欠缺，依前揭說明，法院應駁回其聲請。原裁定以抗告
    人本案訴訟第一審已受全部敗訴之判決，抗告人並未提出證
    據釋明其對相對人有金錢請求權存在為由，駁回抗告人假扣
    押之聲請，理由雖有不同，結論尚無二致，應予維持。抗告
    意旨指摘原裁定不當，求予廢棄，為無理由，應予駁回。
三、據上論結，本件抗告為無理由，依民事訴訟法第495 條之1
    第1 項、第449 條第2 項、第95條、第78條，裁定如主文。
中    華    民    國    98    年    8     月    31    日
                            民事第六庭
                                審判長法官  許明進
                                法      官  李炫德
                                法      官  徐文祥
以上正本證明與原本無異。
本件不得再抗告。
中    華    民    國    98    年    8     月    31    日
                                書  記  官  呂素珍


司法院資訊處製作；財團法人民間司法改革基金會備份。
